# 请教陈版，私募基金公司买自己产品的会计处理

提问人：CHASING_DAYLIGH 时间：2020-01-17 09:57:42
您好，请教一个问题，一家私募基金公司发了一个产品。然后自己公司购买自己发的理财产品。这个操作会计上如何处理？投资收益和佣金如何处理？

回答人：chenyiwei
可参考：《瑞华研究 2010 ～ 2016 汇编》之“问题4-1-31（证券公司购买的自己发行的集合计划产品的列报、计量及承担亏损的处理）”。